【裁判字號】    97,裁,3713
【裁判日期】    970724
【裁判案由】    政府採購法
【裁判全文】
最  高  行  政  法  院  裁  定
                                      97年度裁字第3713號
上  訴  人  有志貨運物流有限公司（原有志貨運交通有限公司
                                  ）
代  表  人  甲○○
被 上訴 人  國立臺灣美術館
代  表  人  乙○○
訴訟代理人  廖建智  律師
上列當事人間政府採購法事件，上訴人對於中華民國97年4月29
日臺中高等行政法院96年度訴字第750號判決，提起上訴，本院
裁定如下：
    主  文
上訴駁回。
上訴審訴訟費用由上訴人負擔。
    理  由
一、按對於高等行政法院判決之上訴，非以其違背法令為理由，
    不得為之，行政訴訟法第242條定有明文。依同法第243條第
    1項規定，判決不適用法規或適用不當者，為違背法令；而
    判決有同條第2項所列各款情形之一者，為當然違背法令。
    是當事人對於高等行政法院判決上訴，如依行政訴訟法第24
    3條第1項規定，以高等行政法院判決有不適用法規或適用不
    當為理由時，其上訴狀或理由書應有具體之指摘，並揭示該
    法規之條項或其內容；若係成文法以外之法則，應揭示該法
    則之旨趣；倘為司法院解釋或本院之判例，則應揭示該判解
    之字號或其內容。如以行政訴訟法第243條第2項所列各款情
    形為理由時，其上訴狀或理由書，應揭示合於該條項各款之
    事實。上訴狀或理由書如未依此項方法表明者，即難認為已
    對高等行政法院判決之違背法令有具體之指摘，其上訴自難
    認為合法。
二、上訴人參與被上訴人辦理「第九屆威尼斯建築雙年展－台灣
    館」採購案，被上訴人以民國93年9月14日台美秘字第09300
    002784號函通知上訴人將依政府採購法第101條第1項第10款
    規定刊登政府採購公報，上訴人不服，提起行政訴訟，案經
    本院96年度判字第379號判決駁回其訴。嗣被上訴人依本院
    前開確定判決內容將上訴人刊登政府採購公報「拒絕往來廠
    商名單公告畫面」，並起算1年。上訴人猶不服，仍以政府
    採購法第102條第3項規定行政機關於申訴審議結果指明不違
    反該法時，「應即」將廠商名稱及相關情形刊登政府採購公
    報，而非待至行政法院判決確定後始為刊登等由，向被上訴
    人請求撤銷刊登，被上訴人則以96年6月14日臺美秘字第096
    0002265號函拒絕所請。上訴人不服，復提起本件行政訴訟
    。案經原審駁回其訴。上訴人對於高等行政法院判決上訴，
    雖以該判決違背法令為由，惟核其上訴理由狀所載內容，無
    非重述其在原審行政訴訟起訴狀之理由，或係以其一己對法
    律規定之誤解，任意指摘原審駁斥其主張之理由為不當，而
    未具體表明原判決所適用之法規確有如何違背法令之處，或
    有如何違背司法院解釋及本院判例，及有如何合於行政訴訟
    法第243條第2項所列各款之情形，難認為已對原判決之違背
    法令有具體之指摘。依首揭說明，其上訴自不合法，應予駁
    回。
三、據上論結，本件上訴為不合法，依行政訴訟法第249條第1項
    前段、第104條、民事訴訟法第95條、第78條，裁定如主文
    。
中    華    民    國    97    年    7     月    24    日
                    最高行政法院第二庭
                        審判長法官  高  啟  燦
                              法官  林  茂  權
                              法官  黃  合  文
                              法官  廖  宏  明
                              法官  楊  惠  欽
以  上  正  本  證  明  與  原  本  無  異
中    華    民    國    97    年    7     月    25    日
                              書記官  彭  秀  玲


司法院資訊處製作；財團法人民間司法改革基金會備份。
